臺灣高等法院高雄分院刑事判決　　　　　　　九十三年度交上易字第四九號
　　上　訴　人　臺灣高雄地方法院檢察署檢察官
　　被　　　告　甲○○
右上訴人因被告過失致死案件，不服臺灣高雄地方法院九十三年度交易字第七六號中
華民國九十三年五月二十六日第一審判決（起訴案號：臺灣高雄地方法院檢察署九十
三年度偵字第三七０九號），提起上訴，本院判決如左：
    主  文
原判決撤銷。
甲○○因過失致人於死，處有期徒刑玖月。
    事  實
一、甲○○考領有普通小型車駕駛執照，於民國（下同）九十二年十二月二十二日凌
    晨二時許，因飲用不詳數量之啤酒，在其反應、平衡感、感覺力、言語能力均已
    有所障礙，影響其駕駛能力，而處於不能安全駕駛動力交通工具之狀態下，仍駕
    駛其所有車牌號碼ＵＴ─四五八二號自用小客車，沿台南市○○路由北往南方向
    行駛，行經該路二仁溪橋上路段時，本應注意汽車駕駛人飲酒後其吐氣所含酒精
    成份超過每公升零點二五毫克以上者，不得駕車，及汽車行駛時，駕駛人應注意
    車前狀況，並隨時採取必要之安全措施，以避免危險之發生，而依當時之天候晴
    、夜間有照明、視距尚屬良好、柏油路面乾燥、無缺陷、亦無障礙物，並無不能
    注意之情事，詎甲○○竟疏未注意而失控撞及該橋橋墩（甲○○所涉公共危險部
    分，業由臺灣臺南地方法院檢察署檢察官以九十三年度偵字第七七六號案件聲請
    簡易判決處刑，現由台灣台南地方法院簡易庭審理中），致其所搭載之乘客許志
    祥受有頭部外傷併嚴重腦水腫等傷害，經送台南市立醫院急救，惟仍因顱內出血
    急救無效，延至九十二年十二月二十四日上午二時許不治死亡。嗣經警前往處理
    時並以酒精吹測器檢測吹氣，甲○○之呼氣酒精濃度為每公升零點四三毫克，始
    知悉上情。
二、案經許志祥之父乙○○告訴及臺南市警察局第六分局報告台灣高雄地方法院檢察
    署檢察官偵查起訴。
    理  由
一、訊據被告甲○○坦承上開犯罪事實不諱，且(1)被害人許志祥確因於右述時、地因
    被告酒醉駕車不甚撞擊橋墩而受有傷害，經送醫急救後仍因顱內出血，而延至九
    十二年十二月二十四日上午二時許不治死亡之事實，有卷附之道路交通事故調查
    表(一)、(二)、台南市警察局處理交通事故紀錄表、交通事故現場勘驗圖各一份，現
    場照片十二張、台南市立醫院診斷證明書一紙在卷可稽，且經檢察官督同法醫師
    相驗屍體屬實，亦有台灣高雄地方法院檢察署相驗屍體證明書、勘驗筆錄、驗斷
    書各一份在卷可按；(2)被告於右述時間駕駛前述車輛行經上開路段時，係於飲用
    酒類後為之，且被告肇事後經警實施呼氣酒精測試，測試結果高達酒精濃度每公
    升零點四三毫克（ＭＧ／Ｌ）等情，亦有卷附之酒精測定值表、測試觀察紀錄表
    各一份在卷可佐；(3)按「汽車行駛時，駕駛人應注意車前狀況，並隨時採取必要
    之安全措施。」，道路交通安全規則第九十四條第三項定有明文。是綜上所述，
    被告行經上述肇事路段，而依肇事當時天氣晴朗，夜間有照明，柏油路面平直乾
    燥無缺陷，並無其他障礙物，視距良好，此有前述卷附之道路交通事故調查報告
    表及肇事現場照片可按，在客觀上並無不能注意之情形，再依被告之智識、能力
    亦無不能注意之情事，被告竟疏未注意及此，並因而不慎撞及橋墩，致被害人死
    亡，其有應注意能注意而不注意之過失責任，應屬明確。故被害人之死亡與被告
    之過失行為間具有相當之因果關係。本件事證明確，被告過失犯行堪予認定。
二、核被告甲○○所為，係犯刑法第二百七十六條第一項之過失致死罪。又被告係於
    飲酒後駕車並致被害人死亡，依法應負刑事責任，應依道路交通管理處罰條例第
    八十六條第一項之規定，加重其刑。
三、原審以被告罪證明確，因予論罪科刑，固非無見；惟查：被告之過失程度嚴重，
    且造成被害人家屬喪失至親無法彌補之傷害，案發後又未曾向被害人家屬致歉或
    民事賠償，原審僅判處有期徒刑七月，尚嫌過輕。檢察官上訴意旨，執此指摘原
    判決不當，為有理由，自應由本院將原判決予以撤銷改判。爰審酌被告於酒後竟
    仍駕車上路致被害人死亡，且事後復未積極與被害人家屬達成民事賠償，撫平其
    等喪失親人之傷痛，然被告犯後坦承犯行，及其尚無犯罪前科，素行良好，有臺
    灣高等法院被告全國前科紀錄表及臺灣高雄地方法院檢察署刑案資料查註紀錄表
    在卷可按等一切情狀，量處有期徒刑九月。
據上論斷，應依刑事訴訟法第三百六十九條第一項前段、第三百六十四條、第二百九
十九條第一項前段、第二百七十三條之一第一項，刑法第二百七十六條第一項，道路
交通管理處罰條例第八十六條第一項，罰金罰鍰提高標準條例第一條前段，判決如主
文。
本案經檢察官方娜蓉到庭執行職務。
中      華      民      國    九十三    年      七      月     三十     日
                              臺灣高等法院高雄分院刑事第二庭
                                  審判長法官  林正雄
                                        法官  陳啟造
            法官  黃壽燕
右正本證明與原本無異。
不得上訴。
                                  法院書記官  黃一秋
中    華    民    國      九十三      年      七      月      三十      日
附錄本判決論罪科刑法條：
刑法第二百七十六條第一項
  因過失致人於死者，處二年以下有期徒刑、拘役或二千元以下罰金。
